臺灣板橋地方法院刑事判決　　　　　　　100年度訴字第790號
公　訴　人　臺灣板橋地方法院檢察署檢察官
被　　　告　林有德
上列被告因偽造文書等案件，經檢察官提起公訴（100 年度偵緝
字第516 號），因被告於準備程序中為有罪之陳述，本院合議庭
裁定由受命法官獨任進行簡式審判程序審理，判決如下：
    主  文
林有德犯如附表所示之罪，各處如附表所示之「罪名及宣告刑」
欄所示之刑。應執行有期徒刑壹年陸月，如易科罰金，以新臺幣
壹仟元折算壹日。
    事  實
一、林有德前因竊盜等案件，經臺灣臺北地方法院以97年度易緝
    字第190 號判處有期徒刑4 月、4 月，並均予減刑為有期徒
    刑2 月、2 月確定；嗣因妨害兵役、妨害風化及偽造文書等
    案件，經本院以97年度簡字第10674 號、98年度簡字第94號
    、第7130號分別判處有期徒刑3 月、3 月、5 月確定，並與
    上開竊盜等罪經減刑後之有期徒刑部分，復由本院以99年度
    聲字第1285號裁定定應執行刑有期徒刑1 年確定，於民國99
    年7 月18日縮短刑期執行完畢。詎其猶不知悔改，基於意圖
    為自己不法之所有，先後為下列犯行：
(一)、於99年9 月22日下午3 時50分許，在臺北縣板橋市（現改制
    為新北市板橋區○○○路○ 段99號2 樓「高手保齡球館」內
    ，趁常晉誠於場內打球疏未注意之際，徒手竊取常晉誠所有
    、置放於球道後方休息區椅子上之廠牌APPLE 牌行動電話1
    支得手（型號iPhone 3GS，價值新臺幣《下同》2 萬元），
    隨即將之變賣2 至3 千元後，花用殆盡。
(二)、於99年10月11日晚間9 時23分許，在上開保齡球館內，以同
    上方式，徒手竊取曾煥絢所有之皮夾1 個得手（內含身分證
    、汽、機車駕駛執照及行照各1 張、花旗銀行、富邦銀行、
    聯邦銀行信用卡各1 張、郵局提款卡1 張及現金4800元），
    除現金已花用外，其餘證件、信用卡等物於嗣後另犯下列(三)
    之犯行後，均予丟棄。
(三)、於99年10月11日晚間10時2 分許、同日10時16分許，分別至
    「鈺晶銀樓」（址設臺北縣板橋市○○路○ 段371 號，負責
    人陳金龍）、「金良興銀樓」（址設臺北縣板橋市○○○路
    28號，負責人邱文良），冒用為真正持卡人曾煥絢本人，而
    持前開(二)竊自曾煥絢之某張信用卡刷卡分別欲購買金飾1 兩
    （約5 萬元）、項鍊（價值約3 萬元），惟皆因於確認持卡
    人身分時，遭各該店家發覺有異，嗣均取消交易而未得逞。
(四)、於99年10月18日晚間11時5 分許，在上開保齡球館內，以同
    上一、(一)方式竊取劉燿旗之藍色格紋側背包1 個得手（內含
    廠牌HTC 牌行動電話1 支、藍牙耳機1 副、皮夾1 個、現金
    新臺幣5 千7 百元、美金2 元、游泳池票券2 張、悠遊卡1
    張，及身分證、健保卡、汽、機車駕駛執照、機車行照各1
    張，國賓會員卡、正隆廣場公司感應卡各1 張、鑰匙1 串，
    及大眾銀行、中信銀行、永旺銀行信用卡各1 張、第一銀行
    存摺1 本、印章3 枚、聯名卡酬賓券1 本等物），隨即騎乘
    向友人林開文借用之車號QW-483輕型機車逃離現場。
(五)、嗣常晉誠、曾煥絢及劉燿旗均報警處理，經調閱現場監視器
    錄影畫面，始循線查悉上情。
二、案經常晉誠、曾煥絢及劉燿旗訴由臺北縣（現改制為新北市
    ）政府警察局海山分局移送臺灣板橋地方法院檢察署檢察官
    偵查起訴。
    理  由
壹、程序事項
    本件被告林有德所犯者非為死刑、無期徒刑、最輕本刑為3
    年以上有期徒刑之罪或高等法院管轄第一審案件，其於準備
    程序進行中，先就被訴事實為有罪之陳述，經告知其簡式審
    判程序之旨，並聽取公訴人、被告之意見後，本院業已依刑
    事訴訟法第273 條之1 第1 項之規定，裁定由受命法官獨任
    以簡式審判程序進行本案之審理。是依刑事訴訟法第273 條
    之2 之規定，本件之證據調查，即不受同法第159 條第1 項
    、第161 條之2 、第161 條之3 、第163 條之1 及第164 條
    至第170 條規定之限制。
貳、實體事項
一、上揭犯罪事實，業據被告於偵查及本院準備程序、審理時均
    自白不諱，核與證人即被害人常晉誠、曾煥絢及劉燿旗於警
    詢時指述之情節相符，並有證人即鈺晶銀樓、金良興銀樓負
    責人陳金龍、邱文良之警詢在卷可稽，而證人林開文於警詢
    證實，該車號QW-483輕型機車確係借予被告在使用等語，復
    有保齡球館及金良興銀樓之現場監視器翻拍照片12張、被告
    經查獲到案時之照片5 張（見99年度偵字第30821 號偵查卷
    第26頁、第27頁、第33頁、第35頁至第37頁、至第30頁至第
    32頁），足認被告上開自白與事實相符。從而本案事證明確
    ，被告犯行堪予認定。
二、核被告所為，關於事實一、(一)(二)(四)部分，均係犯刑法第320
    條第1 項之竊盜罪（共3 罪），事實一、(三)部分，係犯同法
    第339 條第3 項、第1 項之詐欺取財未遂罪（共2 罪）。又
    被告所犯事實一、(三)部分之詐欺取財罪，雖持被害人曾煥絢
    同一信用卡，惟係先後於不同地點欲詐取金飾、項鍊，被害
    商家亦異，依社會健全通念，尚難認係接續犯，與上開竊盜
    罪（共3 罪）間，犯意各別，行為互殊，應予分論併罰。查
    被告有如犯罪事實欄所示之有期徒刑執行完畢情形，有臺灣
    高等法院被告前案紀錄表1 份在卷可考，其受有期徒刑之執
    行完畢，5 年內故意再犯本件有期徒刑以上之5 罪，皆為累
    犯，均應依刑法第47條第1 項加重其刑。另被告已著手於事
    實一、(三)所示之詐欺行為之實行而不遂，皆為未遂犯，就詐
    欺取財未遂部分（共2 罪），均應依刑法第25條第2 項之規
    定減輕其刑，並依法先加後減。爰審酌被告素行非端，其身
    強體健，竟不思循正當途徑賺取所需，所為有害社會治安，
    又二度盜刷被害人曾煥絢信用卡，所幸商家警覺均未得逞，
    惟均坦承犯行之犯後態度，暨其犯罪之動機、目的、竊得之
    財物價值等一切情狀，分別量處如主文所示之刑，並均諭知
    易科罰金之折算標準，及定其應執行刑，復諭知易科罰金之
    折算標準，以示懲儆。
三、公訴意旨另以：被告所犯事實一、(三)部分，於鈺晶銀樓盜刷
    曾煥絢之信用卡，並於該次消費簽帳單上偽簽「曾煥絢」之
    簽名後，持以交付陳金龍而行使云云，而認被告另觸犯刑法
    第216 條、第210 條之行使偽造私文書罪嫌云云。惟遍查全
    卷，並無該簽帳單扣案，被告於本院審理時，亦堅詞否認有
    何偽造私文書之犯行，且據上揭金良興銀樓負責人陳金龍於
    警詢時表示：「（問：購買何物？如何消費？有無成功？）
    …他持信用卡欲刷卡，當時有成功，依慣例，我會與銀行確
    認持卡人身分，銀行回稱：持卡人非本人，要我不要給他金
    飾，我便把簽認單收回，同時取消刷卡交易，對方便離開了
    。」等語綦詳，此有臺北縣政府海山分局刑案查訪表1 紙在
    卷可憑（見同上偵查卷第39頁），此外本院亦查無有何積極
    證據足認被告確有於該簽帳單上偽造「曾煥絢」署名之偽造
    私文書犯行，惟檢察官認此部分與論罪科刑之詐欺取財未遂
    罪間，屬一行為觸犯數罪名之想像競合犯，爰不另為無罪之
    諭知，附此敘明。
四、據上論斷，應依刑事訴訟法第299 條第1 項前段，刑法第32
    0 條第1 項、第339 條第3 項、第1 項、第47條第1 項、第
    25條第2 項、第41條第1 項前段、第8 項、第51條第5 款，
    刑法施行法第1 條之1 第1 項、第2 項前段，判決如主文。
本案經檢察官郭峻豪到庭執行職務。
中    華    民    國   100    年    6     月    14    日
                  刑事第三庭法  官  陳伯厚
上列正本證明與原本無異。
如不服本判決，應於判決送達後10日內敘明上訴理由，向本院提
出上訴狀 (應附繕本) ，上訴於臺灣高等法院。其未敘述上訴理
由者，應於上訴期間屆滿後20日內向本院補提理由書「切勿逕送
上級法院」。
                            書記官  高建華
中    華    民    國   100    年    6     月    20    日
附錄論罪科刑法條全文：
中華民國刑法第320條
（普通竊盜罪、竊佔罪）
意圖為自己或第三人不法之所有，而竊取他人之動產者，為竊盜
罪，處5  年以下有期徒刑、拘役或 5 百元以下罰金。
意圖為自己或第三人不法之利益，而竊佔他人之不動產者，依前
項之規定處斷。
前二項之未遂犯罰之。
中華民國刑法第339條
（普通詐欺罪）
意圖為自己或第三人不法之所有，以詐術使人將本人或第三人之
物交付者，處 5 年以下有期徒刑、拘役或科或併科 1 千元以下
罰金。
以前項方法得財產上不法之利益或使第三人得之者，亦同。
前二項之未遂犯罰之。
  附表
┌──┬───┬────┬──────┬──────────────────┐
│編號│被害人│犯罪事實│所犯法條    │罪名及宣告刑                        │
├──┼───┼────┼──────┼──────────────────┤
│１  │常晉誠│如事實欄│刑法第320 條│林有德竊盜，累犯，處有期徒刑伍月，如│
│    │      │一、(一)  │第1 項      │易科罰金，以新臺幣壹仟元折算壹日。  │
├──┼───┼────┼──────┼──────────────────┤
│２  │曾煥絢│如事實欄│刑法第320 條│林有德竊盜，累犯，處有期徒刑伍月，如│
│    │      │一、(二)  │第1 項      │易科罰金，以新臺幣壹仟元折算壹日。  │
├──┼───┼────┼──────┼──────────────────┤
│３  │陳金龍│如事實欄│刑法第339 條│林有德詐欺取財未遂，累犯，處有期徒刑│
│    │      │一、(三)之│第3項、第1項│肆月，如易科罰金，以新臺幣壹仟元折算│
│    │      │鈺晶銀樓│            │壹日。                              │
│    │      │部分    │            │                                    │
├──┼───┼────┼──────┼──────────────────┤
│４  │邱文良│如事實欄│刑法第339 條│林有德詐欺取財未遂，累犯，處有期徒刑│
│    │      │一、(三)之│第3項、第1項│肆月，如易科罰金，以新臺幣壹仟元折算│
│    │      │金良興銀│            │壹日。                              │
│    │      │樓部分  │            │                                    │
├──┼───┼────┼──────┼──────────────────┤
│５  │劉燿旗│如事實欄│刑法第320 條│林有德竊盜，累犯，處有期徒刑伍月，如│
│    │      │一、(四)  │第1 項      │易科罰金，以新臺幣壹仟元折算壹日。  │
└──┴───┴────┴──────┴──────────────────┘